【裁判字號】    92,易,2532
【裁判日期】    921231
【裁判案由】    毒品危害防制條例
【裁判全文】
臺灣臺中地方法院刑事判決                        九十二年度易字第二五三二號
    公  訴  人  臺灣臺中地方法院檢察署檢察官
    被      告  乙○○
右列被告因違反毒品危害防制條例案件，經檢察官提起公訴（九十二年度偵字第一七
０三七號），本院判決如左：
    主  文
乙○○持有第一級毒品，累犯，處有期徒刑肆月，如易科罰金，以佰元折算壹日。
扣案之海洛因伍包（合計驗餘淨重陸拾捌點肆公克，包裝重肆點零貳公克），沒收
銷燬之。
    事  實
一、乙○○（原名林坤洲）前於民國八十五年間，因違反肅清煙毒條例及麻醉藥品管
    理條例等案件，經本院於八十五年十一月一日以八十五年度訴字第一六三三號判
    處有期徒刑三年二月、五月，合併定其應執行有期徒刑三年五月確定，於八十六
    年三月二十八日入監執行，八十七年八月十二日縮短刑期假釋出監，甫於八十九
    年七月二十九日假釋期滿，未經撤銷假釋，視為執行完畢，猶不知悔改。
二、乙○○明知海洛因為毒品危害防制條例第二條第二項第一款所規定之第一級毒品
    ，不得非法持有，竟於九十二年八月三十一日十時許，與姓名年籍不詳綽號「阿
    猴」之成年男子，在臺中縣豐原火車站後方之籃球場打籃球時，因「阿猴」穿著
    之衣服無口袋可放置隨身攜帶物品，乃同意「阿猴」將藏有海洛因一小包之香煙
    盒及以白色塑膠袋包裝之海洛因四小包寄放於其所有印有「清溪大鵬高爾夫球隊
    」之黑色手提袋內，而持有前開第一級毒品海洛因五小包（合計驗餘淨重六八‧
    四三公克，包裝重四‧０二公克）。嗣於九十二年八月三十一日十五時許，乙○
    ○乘坐甲○○所駕駛車牌號碼六Ｒ—五八四０號自用小客車，行經臺中縣豐原市
    ○○○路與安和路口處時，因前座乘客未繫安全帶，為警攔檢盤查，乙○○下車
    受檢時，香煙盒自上開黑色手提袋內掉落，因而獲悉上情，並當場自香菸盒內扣
    得海洛因一小包，再於乙○○所有放置於前開自小客車右後客座腳踏墊上之前開
    黑色手提袋內，扣得海洛因四小包（合計驗餘淨重六八‧四三公克，包裝重四‧
    ０二公克）。
三、案經臺中縣警察局豐原分局報告臺灣臺中地方法院檢察署檢察官偵查起訴。
    理  由
一、訊據被告乙○○，對於右揭時地，同意「阿猴」將藏有海洛因一小包之香煙盒、
    及以白色塑膠袋包裝之海洛因四小包，寄放於其所有之黑色手提袋內，而持有第
    一級毒品海洛因等情，業於本院審理中坦認屬實，此有查獲現場之照片六紙在卷
    可稽，並有扣案之海洛因五小包為證；而扣案之海洛因五小包，經函送法務部調
    查局鑑定結果，均含有第一級第六項毒品海洛因成分，合計淨重六八‧四三公克
    ，包裝重四‧０二公克，純度百分之二四‧五一，純質淨重十六‧七七公克，亦
    有法務部調查局九十二年九月三十日調科壹字第一二００一三一九四號鑑定通知
    書一份在卷足憑，被告自白供述與現有事證相符，應堪置信；再者，被告於警詢
    、偵查中供稱並未施用毒品，佐以被告為警查獲之際，經採集尿液送驗結果，亦
    未檢出嗎啡陽性反應，此有臺中縣衛生局尿液煙毒檢驗報告書一紙附卷為憑，顯
    見被告僅係單純持有前開第一級毒品海洛因，並未進而施用毒品之情，應堪認定
    。本件事證已臻明確，被告犯行，洵堪認定。
二、核被告所為，係違反毒品危害防制條例第十一條第一項之持有第一級毒品罪。查
    ：被告前於八十五年間，因違反肅清煙毒條例及麻醉藥品管理條例等案件，經本
    院於八十五年十一月一日以八十五年度訴字第一六三三號判處有期徒刑三年二月
    、五月，合併定其應執行有期徒刑三年五月確定，於八十六年三月二十八日入監
    執行，八十七年八月十二日縮短刑期假釋出監，甫於八十九年七月二十九日假釋
    期滿，未經撤銷假釋，視為執行完畢，此有臺灣高等法院被告全國前案紀錄表一
    份、臺灣臺中地方法院檢察署刑案資料查註紀錄表一份在卷可稽，被告前受有期
    徒刑之執行完畢後，五年之內再犯有期徒刑以上之罪，為累犯，應依刑法第四十
    七條之規定加重其刑。爰審酌被告第一級毒品海洛因業經公告列管，不得非法持
    有，竟仍同意姓名年籍不詳綽號「阿猴」之成年友人寄放，而非法持有第一級毒
    品海洛因五包，敗壞社會善良風氣，助長吸毒人口之氾濫，惟被告持有之時間短
    暫，並未販售圖利或轉讓流通，危害程度尚屬輕微，且被告犯罪後，業經坦承犯
    行，犯後態度尚稱良好等一切情狀，量處如主文所示之刑，並諭知易科罰金之折
    算標準。
三、扣案之海洛因五小包（合計驗餘淨重六八‧四三公克，包裝重四‧０二公克），
    係屬毒品危害防制條例第二條第二項第一款所規定之第一級毒品，不問屬於被告
    與否，爰依毒品危害防制條例第十八條第一項之規定，併予諭知沒收銷燬之。至
    於扣案之摻有海洛因香菸一支，並無相關事證足以認定確實含有第一級毒品海洛
    因之成分，亦非被告所有之物，自無從併予諭知沒收，附此敘明。
據上論斷，應依刑事訴訟法第二百九十九條第一項前段，毒品危害防制條例第十一條
第一項、第十八條第一項前段，刑法第十一條前段、第四十七條、第四十一條第一項
前段，罰金罰鍰提高標準條例第二條，判決如主文。
中      華      民      國    九十二      年    十二    月   三十一   日
                                臺灣臺中地方法院刑事第五庭
                                    審判長法  官  梁堯銘
                                          法  官  劉麗瑛
                                          法  官  巫淑芳
右正本證明與原本無異。
如不服本判決，應於送達後十日內向本院提出上訴狀（須附繕本），上訴於臺灣高等
法院臺中分院。
                                          書記官
中      華      民      國      九十二      年    十二    月   三十一   日
附錄論罪科刑法條：
毒品危害防制條例第十一條
持有第一級毒品者，處三年以下有期徒刑、拘役或新臺幣五萬元以下罰金。
持有第二級毒品者，處二年以下有期徒刑、拘役或新臺幣三萬元以下罰金。
持有專供製造或施用毒品之器具者，處一年以下有期徒刑、拘役或新臺幣一萬元以下
罰金。


司法院資訊處製作；財團法人民間司法改革基金會備份。
